【裁判字號】    92,交聲,117
【裁判日期】    921128
【裁判案由】    違反道路交通管理處罰條例聲明異議
【裁判全文】
臺灣苗栗地方法院交通事件裁定                    九十二年度交聲字第一一七號
    移送機關  交通部公路總局新竹區苗栗監理站
    異議人即
    受處分人  甲○○
右列受處分人因違反道路交通管理處罰條例案件，對於交通部公路總局新竹區監理所
苗栗監理站於九十二年七月二十二日所為之處分（原處分案號：竹監苗字第駕裁五四
一Ｆ00000000號），聲明異議，本院裁定如左：
    主      文
異議駁回。
    理      由
一、本件異議意旨略以：異議人即受處分人於民國九十二年五月二十二日駕駛車號Ｍ
    Ｇ－二一五六號自小客車，行經台十三線十公里又二○○公尺處，經苗栗縣警察
    局交通隊舉發「超速」違規事由，然採證照片上有兩輛車，另一輛車壓到分道線
    ，應係該輛車超速，為此聲明異議云云。
二、按汽車駕駛人，行車速度，超過規定之最高時速，或低於規定之最低時速，或裝
    用測速雷達感應器者，處新台幣一千二百元以上二千四百元以下罰鍰，道路交通
    管理處罰條例第四十條第一項定有明文。
三、本件受處分人即異議人甲○○於民國九十二年五月二十二日七時三十六分許，駕
    駛車號ＭＧ－二一五六號自用小客車，行經台十三線十公里又三○○公尺處，為
    苗栗縣警察局交通隊警員舉發「此路段限速六十公里，駕駛人行車速度經測時速
    七十一公里，超速十一公里，未滿二十公里」，嗣受處分人向原處分機關申訴，
    經原處分機關請舉發單位調查結果，仍認受處分人有前開違規行為，原處分機關
    乃依道路交通管理處罰條例第四十條第一項、第六十三條第一項第一款暨違反道
    路交通管理事件統一裁罰標準及處理細則第四十一條第四項規定，裁處罰鍰新臺
    幣一千七百元並記違規點數一點。
四、經查：右揭違規事實，業據苗栗縣警察局苗縣警交字第Ｆ00000000號舉
    發違反道路交通管理事件通知單影本一份、交通部公路總局新竹區○○○○○道
    路交通管理事件九十二年七月二十二日竹監苗字第裁五四一Ｆ00000000
    號裁決書一份附卷可稽。異議人雖辯稱：「同時照到兩部車子，他門可以分辨出
    來嗎？」云云，然經證人即擎單警員乙○○於本院調查中到庭證稱：「（法官問
    ：提示照片，請問是哪一部車子違規？）是照片中間那一部，本件測速照相是照
    南下的。」、「（照片中七十一是指行車速度嗎？）是時速，上面的是日期。照
    片中有一倒『Ｖ』字型的就是南下方向。」等語（參見本院九十二年八月十九日
    訊問筆錄）綦詳，且依卷內採證照片所示，確係異議人車號ＭＧ─二一六五號自
    用小客車違規無訛。況查交通警察掣單舉發違反道路交通管理處罰條例所列之違
    規事實，本質上為行政處分，係公務員基於職務上之權力，依法就特定之具體事
    件所為之具公法上效果之單方面行政行為，基於公務員為公法上行為具有公信力
    之原則，該行政行為當可推定為真正，其據以依法處分之事實認定亦為正確無誤
    。此外。本件異議人並未舉出其他人證或物證供本院參酌其究有無超速行駛，則
    其空言否認，不足作為有利之證據。本件受處人前揭違規事證明確，原處分機關
    依道路交通管理處罰條例第四十條第一項及第六十三條第一項第一款暨違反道路
    交通管理事件統一裁罰標準及處理細則第四十一條第四項規定，於九十二年七月
    二十二日裁處罰鍰新臺幣一千七百元並記違規點數一點，核無違誤，本件受處分
    人之異議為無理由，自應將其異議駁回。
五、據上論斷，應依道路交通案件處理辦法第十九條，裁定如主文。
中      華      民      國     九十二     年    十一     月    二十八   日
                                      臺灣苗栗地方法院交通法庭
                                          法  官  林  誌  誠
右正本證明與原本無異。
如不服本裁定，應於裁定送達後五日內向本院提出抗告狀。
                                          書記官  楊  慧  萍
中      華      民      國     九十二     年    十二     月     二      日


司法院資訊處製作；財團法人民間司法改革基金會備份。
